臺灣高等法院臺中分院刑事判決　　　　95年度上易字第1511號
上　訴　人
即　被　告　丙○○
　　　　　　　　　　之5號
上列上訴人因業務侵占案件，不服臺灣臺中地方法院95年度易字
第474號，中華民國95年10月2日第一審判決（起訴案號：臺灣臺
中地方法院檢察署94年度偵字第9888號），提起上訴，本院判決
如下：
    主  文
上訴駁回。
    事實及理由
一、本案經本院審理結果，認第一審判決以上訴人即被告丙○○
    意圖為自己不法之所有，而侵占對於業務上所持有之物，量
    處有期徒刑十月，經核其認事用法及量刑均無不當，應予維
    持，並引用第一審判決書記載之事實、證據及理由（如附件
    ）。
二、被告提起上訴理由略稱：伊當時雖有請客戶「合得實業有限
    公司」（以下簡稱合得公司）前往台中縣烏日鄉○○路○段
    六一二號「佳美工業社」搬運公司內器具以抵償債款，惟當
    時伊罹患慢性肝炎等疾病多年，精神狀態不佳，乃委由伊之
    員工黃俊雄，於九十四年八月二十九日上午十時，前往佳美
    工業社引導合得公司人員，請其僅就伊所有之器具載回，並
    指示回黃俊雄切勿讓合得公司人員將客戶乙○○之模具攜回
    ，伊實無交付乙○○之模具予合得公司，以抵償伊積欠合得
    公司債務之侵占行為云云。
三、惟查，被告所為如原審犯罪事實欄所載之業務侵占犯行，業
    據被告於九十五年九月十八日供稱：「（對於檢察官起訴的
    犯罪事實願意表示認罪？）是的，我認罪。今天我已把自白
    書寄過來給法院」等語（見原審卷第一０八頁），而對起訴
    事實坦承不諱，被告在原審之辯護人並稱：「被告因為債權
    人逼債孔急，在不得已的情況下，才將他人的模具充當抵債
    」等語（見原審卷第一一四頁），核與證人林毓義、黃國津
    、乙○○各於本院審理、偵查及警詢時證述情節相符。證人
    林毓義於九十五年九月十八日原審審理時並具結證稱：「九
    十四年八月間，被告打電話給我，我們有模具在他那邊加工
    ，他說要把東西載出來到我們那邊抵債，他那裡有我們的模
    具，也有他其他的塑膠製品供我們抵債。（你有本人到被告
    公司？）有。約九十四年八月二十九日下旬。我們是前一天
    在電話中講好。貨運司機是我安排，我當天先去，貨運司機
    到那邊，我就先離開。在場只剩被告與貨運司機。被告有先
    講好要讓我們載我們的模具，也有指定一些被告工廠裡面的
    塑膠製品要讓我載走，至於那些塑膠製品是何人所有我不知
    道。（被告當場有無跟你說過你搬走的模具中是聯仲達公司
    、乙○○所有？）沒有。是事後乙○○打電話給我，我才知
    道」等語（見原審卷第一一０頁）；證人黃國津於偵查中亦
    結稱：九十四年八月二十九日、三十日有至佳美工業社載東
    西，當時被告沒有阻止伊搬東西，被告還有幫忙搬等語（見
    偵查卷第九頁），核亦與證人林毓義所證情節吻合。由此可
    見，被告於九十四年八月二十九日林毓義召請黃國津至佳美
    工業社搬運模具時，被告確實在場，並指示搬運之物品乙事
    至明。被告具狀上訴意旨，辯稱九十四年八月二十九日合得
    公司人員搬運佳美工業社器具時係委任黃俊雄前往，並指示
    黃俊雄勿使乙○○之模具被攜回云云，顯係卸責之詞，並非
    可取。又，被告於九十四年八月二十九日在佳美工業社指示
    搬運之情節已臻明確，其上訴狀復聲請傳訊證人黃俊雄部分
    即無再調查之必要，此部分之聲請併予駁回。此外，被告在
    本院未提出其他有利之證據及辯解，是其上訴核為無理由，
    應予駁回。又被告受合法傳喚，無正當理由不到庭，爰不待
    其陳述，逕行判決如前。
據上論斷，應依刑事訴訟法第三百七十三條、第三百七十一條、
第三百六十八條，判決如主文。
本案經檢察官甲○○到庭執行職務。
中　　華　　民　　國　　96　　年　　2 　　月　　27　　日
            刑事第八庭  審判長法　官　羅　得　村
                              法　官　張　靜　琪
                              法　官　陳　宏　卿
上列正本證明與原本無異。
不得上訴。
                              書記官　柯　孟　伶
中　　華　　民　　國　　96　　年　　2 　　月　　27　　日
